【裁判字號】    90,上易,18
【裁判日期】    900605
【裁判案由】    清償債務
【裁判全文】
臺灣高等法院臺中分院民事判決  九十年度上易字第十八號
    上  訴  人  七友交通有限公司
    法定代理人  乙○○○
    訴訟代理人  丙○○○
    被上訴人    甲○○
右當事人間請求清償債務事件，上訴人對於中華民國八十九年十月十二日臺灣臺中地
方法院八十九年度訴字第二四八三號第一審判決提起上訴，本院判決如左：
      主      文
上訴駁回。
第二審訴訟費用由上訴人負擔。
      事實及理由
一、上訴人起訴主張：訴外人黃漢彬於民國（下同）八十五年四月十六日與伊訂定租
    用契約，並由被上訴人擔任連帶保證人，保證對黃漢彬於承租期間對積欠伊之租
    金、營業稅及損害賠償債務。惟黃漢彬租得小客車後，未依約履行，迄今共積欠
    伊營運款新臺幣（下同）六十五萬零一百五十元及汽車款一十三萬元，合計為七
    十八萬零一百五十元，經伊多次催款均置之不理。伊為此曾發函請求被上訴人出
    面處理，並返還承租之車輛，亦均未獲結果。爰依連帶保證契約之法律關係，訴
    請被上訴人清償上揭款項，及自八十九年五月三十日起至清償日止，按年利率百
    分之五計算之利息。
二、被上訴人以：伊從未在上揭租用契約書上簽名，亦未同意擔任訴外人黃漢彬於系
    爭租用契約之連帶保證人等語，資為抗辯。
三、按當事人主張有利於己之事實者，就其事實有舉證之責任，民事訴訟法第二百七
    十七條定有明文。上訴人主張被上訴人為訴外人黃漢彬與其訂定系爭租用契約中
    ，黃漢彬一方之連帶保證人，然為被上訴人所否認，依法應由上訴人負舉證責任
    。經查：(一)上訴人之訴訟代理人於原審審理時陳稱系爭租約係伊公司交由黃漢彬
    帶回去簽，簽好後拿回來，但沒帶被上訴人來，伊有打電話向被上訴人求證，電
    話中伊問他是不是甲○○，他說是，並說他是黃漢彬之妹婿等語（參見原審卷第
    四五頁）；惟查上訴人曾以台欣公司名義訴請被上訴人負連帶保證責任並給付上
    開款項，經臺灣臺中地方法院八十八年度訴字三五五三號判決上訴人敗訴確定，
    上訴人訴訟代理人該訴訟中陳稱：甲○○名字是黃漢彬簽的，當時我們要黃漢彬
    找連帶保證人，黃漢彬在我們的面前打電話給指甲○○，我們在電話中問他，當
    連帶保證人好不好，他說好，黃漢彬就代他簽名等語，此有被上訴人所提上開判
    決書影本一份附卷可憑（參見原審卷第卅九頁至第四二頁反面），是上訴人之前
    後主張已有不一致之情，依其在前案中之陳述，足見系爭租用契約上甲○○之簽
    名並非甲○○所為，僅係甲○○有同意任連帶保證人，而由黃漢彬代簽甲○○之
    名。然被上訴人否認曾同意任該租用契約書之連帶保證人，上訴人仍應就被上訴
    人曾同意之事實負舉證責任。(二)上訴人雖舉證人黃裕堂、林金城為證，然查證人
    即上訴人公司之司機黃裕堂證稱：「他們在打電話時，當時我有在現場，聽到丙
    ○○○在電話中聽到要當保證人，只是我不知道丙○○○究與何人講電話，我不
    確定是與甲○○講話，因為他們講的內容我不知道，只是被上訴人後來有來公司
    ，就是為當了黃漢彬連帶保證人的事來的，但是他們講的內容我不清楚。」等語
    （參見本院卷第廿六頁）；另證人林金城證述：「．．．被上訴人有否當他（即
    黃漢彬）的連帶保證人我也不知道。」（參見本院卷第六一頁）。依上揭證人之
    證詞，尚不足以證明上揭電話中與上訴人通知者為被上訴人，自不足以證明被上
    訴人曾授權黃漢彬代其在系爭租約連帶保證人欄簽名而有連帶保證黃漢彬系爭債
    務之意思表示。(三)上訴人雖又以伊公司曾以發函告知被上訴人黃漢彬積欠上揭款
    項乙情，被上訴人亦曾至上訴人處協調解決，用證被上訴人如未同意任連帶保證
    人，何以會至伊公司協調解決債務。惟查被上訴人固不否認於收受上訴人之存證
    信函後曾至上訴人處，然辯稱僅至上訴人處了解上訴人所發存證信函之內容，並
    非上訴人所謂協調解決等語；上訴人又無其他舉證，自亦不足以證明被上訴人係
    有同意任黃漢彬之連帶保證人。
四、綜上所述，上訴人之舉證，尚不足以證明被上訴人有為黃漢彬之系爭債務與上訴
    人成立連帶保證契約，則其請求被上訴人就系爭債務負連帶保證人責任，聲明求
    為判決被上訴人給付七十八萬零一百五十元，及其法定遲延利息，即於法無據，
    應予駁回；其假執行之聲請，亦失所附麗，自應併予駁回。原審為上訴人敗訴之
    判決，及駁回其假執行之聲請，經核並無違誤。上訴意旨，指摘原判決不當，求
    予廢棄，為無理由，應予駁回。
五、上訴人另聲明證據，請求函調伊與被上訴人之電話通聯紀錄，惟通聯紀錄僅有紀
    錄何一電話與另一電話曾於何時有通話之時間，並無錄音，自無法證明通話者為
    何人及確認通話之內容，所為請求無從證明其欲證明之待證事實，核無調查之必
    要。又兩造其餘攻擊防禦方法，經審酌後，均與判決結果不生影響，爰不一一論
    述，併此敘明。
據上論結：本件上訴為無理由，依民事訴訟法第四百四十九條第一項、第七十八條，
判決如主文。
中      華      民      國    九十      年      六      月      五      日
~B1民事第三庭審判長法  官  陳照德
~B2                法  官  曾謀貴
~B3                法  官  蔡王金全
右為正本係照原本作成。
不得上訴。
~B                書記官  林彩雲
中      華      民      國    九十      年      六      月      六      日
                                                                        Ｂ


司法院資訊處製作；財團法人民間司法改革基金會備份。
